【裁判字號】    97,再易,13
【裁判日期】    970930
【裁判案由】    異議之訴
【裁判全文】
臺灣嘉義地方法院民事裁定              97年度再易字第13號
再審原告    乙○○
再審被告    甲○○
上列當事人間異議之訴事件，再審原告對於民國97年7月9日本院
97年度簡上字第42號確定判決提起再審之訴，本院裁定如下：
  主  文
再審之訴駁回。
再審訴訟費用由再審原告負擔。
  事實及理由
一再審原告主張：本件係請求確認臺灣雲林地方法院（下稱雲林
  地院）民國91年度瑜執丑字第9371號債權憑證之債權不存在，
  自不受原審判決所認定之本票債權不存在效力之拘束，而本票
  裁定依非訟事件法所定，僅屬程序之審核，無實質確定力，不
  因確認本票效力與否而有差異，是原判決之認定顯有違誤，有
  法規適用錯誤。又再審原告於原審主張損失之抵銷，認非屬本
  件本票債權之範圍，亦認定再審原告所主張新臺幣（下同）93
  ,000元不應算入有利於己之事實，依前開舉證責任分配原則，
  應由再審原告舉證，再審原告無法舉證云云，然再審原告對得
  抵銷之前開事實，業經雲林地院檢察署不起訴處分在案，再審
  原告已盡舉證之責，原判決未調查，自有違失，而有民事訴訟
  法第496條第1項第13款規定，漏未斟酌證據之違法。另再審被
  告為包美企業公司之會計，包美企業惡意轉讓脫避惡意取得之
  適用，惟自開庭審理均由包美企業負責人代理出庭可得印證其
  惡意轉讓之情，自有票據惡意取得抗辯情形，依票據法第13條
  規定之適用，再審原告依法提出抗辯主張，原判決不予適用，
  即有法規適用錯誤，爰提起再審之訴，聲明：(一)本院97年度簡
  上字第42號確定判決廢棄。(二)請求確認雲林地院91年度瑜執丑
  字第9371號債權憑證中本票面額613,000元之債權不存在。
  (三)再審及前審訴訟費用均由再審被告負擔。
二按再審之訴，應於30日之不變期間內提起。前項期間，自判決
  確定時起算，判決於送達前確定者，自送達時起算；其再審之
  理由發生或知悉在後者，均自知悉時起算。但自判決確定後已
  逾五年者，不得提起。民事訴訟法第500條第1項、第2項所明
  定。
三經查：本院97年度簡上字第42號異議之訴事件，於97年7月9日
  判決後，於97年7月15日送達再審原告及再審被告而確定，此
  業據本院調取本院97年度簡上字第42號卷宗核閱無訛。又本件
  再審原告遲至97年9月5日始提起本件再審之訴，亦有本院收文
  戳章在卷可證，是再審原告提起本件再審之訴，已逾法定30日
  之不變期間甚明。而再審聲請人亦未敘明有何知悉在後之事由
  ，是本件聲請再審並不合法，應予駁回。
四依民事訴訟法第507條、第502條第1項、第95條、第78條，裁
  定如主文。
中    華    民    國    97    年    9     月    30    日
                  民事第二庭  審判長法  官  黃茂宏
                                    法  官  林中如
                                    法  官  蘇雅慧
正本係照原本作成。
不得抗告。
中    華    民    國    97    年    9     月    30    日
                                    書記官  劉昀匊


司法院資訊處製作；財團法人民間司法改革基金會備份。
